【裁判字號】    98,交聲,3090
【裁判日期】    990521
【裁判案由】    違反道路交通管理處罰條例聲明異議
【裁判全文】
臺灣桃園地方法院刑事交通事件裁定    98年度交聲字第3090號
原處分機關  交通部公路總局新竹區監理所桃園監理站
異  議  人
即受處分人  乙○○
上列異議人即受處分人因違反道路交通管理處罰條例案件，不服
交通部公路總局新竹區監理所桃園監理站中華民國98年10月27日
桃監裁字第裁52-U00000000號、52-U00000000號違反道路交通管
理事件裁決書所為之處分（原舉發案號：航警交字第U00000000
號、航警局交字第U00000000號），聲明異議，本院裁定如下：
    主  文
異議駁回。
    理  由
一、原處分意旨略以：異議人即受處分人乙○○於民國98年9 月
    7 日下午11時45分許及同年9 月15日上午0 時40分許，駕駛
    車牌號碼2257-AA 號租用一般小客車於桃園中正國際機場第
    二航廈入境10號柱及9 號柱旁，為內政部警政署航空警察局
    保安警察隊第七分隊員警查獲有「汽車駕駛人違規攬客營運
    妨害秩序」之違規，並填製航警交字第U00000000 號、航警
    局交字第U00000000 號舉發違反道路交通管理事件通知單舉
    發。嗣經原處分機關依道路交通管理處罰條例第38條第1 項
    、第63條第1 項第1 款之規定，分別裁處罰鍰新臺幣（下同
    ）1,500 元，並記違規點數1 點。
二、異議意旨略以：異議人並無在機場攬客，伊是想瞭解飯店機
    場代表是否還需亦臨時調車，當時伊並無妨害到交通，亦無
    攬客行為，係遭員警不實舉發，為此爰依法聲明異議，請求
    撤銷原處分云云。
三、按汽車駕駛人，於鐵路、公路車站或其他交通頻繁處所，違
    規攬客營運，妨害交通秩序者，處新臺幣一千五百元以上三
    千元以下罰鍰；汽車駕駛人有第38條第1 項情形者，除依原
    條款處罰鍰外，並予記違規點數1 點，道路交通管理處罰條
    例第38條第1 項前段、第63條第1 項第1 款分別定有明文。
    次按道路交通管理處罰條例第38條第1 項條文之立法目的，
    係禁止行為人為貪一己之便不遵守交通法規占用車道，而剝
    奪用路人之順暢通行權致影響交通秩序。所謂「交通頻繁處
    所」乃一概括構成要件，係指鐵路、公路車站以外，其他例
    如捷運車站、機場、商站街等人車往來頻繁之處所，此等處
    所易因行為人之違規攬客營運行為造成交通秩序混亂，故予
    明文禁止。又所謂違規攬客營運，係行為人違反道路交通管
    理處罰條例規定為積極或消極之搭載乘客之行為；搭載乘客
    之行為包括積極開窗戶招呼、鳴喇叭提醒、開後座車門延攬
    、下車邀請，甚至消極受乘客招手而搭載，或排隊停等於計
    程車隊中等待載客等，皆足當之。
四、經查：異議人於98年9 月7 日下午11時45分許及同年9 月15
    日上午0 時40分許，駕駛車牌號碼2257-AA 號租用一般小客
    車於桃園中正國際機場第二航廈入境10號柱及9 號柱旁，經
    警以「汽車駕駛人違規攬客營運妨害秩序」為由舉發乙節，
    為異議人所不否認。異議人固辯以當時係打電話給機場代表
    「TONY」詢問還有無需要調車，並非在場攬客云云，惟經本
    院依職權勘驗內政部警政署航空警察局保安隊提供之現場錄
    影畫面：「9月7日23時55分43秒，異議人站立於畫面中間第
    10號走道旁。9 月7 日23時56分10秒，異議人見旅客出站，
    遂往前移動，並隨旅客方向移動主動詢問貌。9 月7 日23時
    57 分10 秒，另批旅客出站，異議人重覆上開動作，並持續
    於原地來回等待。9 月8 日0 時0 分26秒，異議人見無人出
    站，遂駕駛畫面上方車輛離去。上開歷程中，均無以電話聯
    繫約定飯店旅客之情形。」「9 月15日0 時39分40秒，異議
    人出現於畫面上方，見有旅客經過隨即上前。9 月15日0 時
    40 分40 秒至46分35秒，異議人持續於原地等待。上開歷程
    中，亦無以電話聯繫約定飯店旅客之情形。」有本院勘驗筆
    錄1 份在卷可佐，是就異議人於監視器畫面呈現之等待動作
    、及遇旅客經過之反應，雖監視器畫面未能呈現聲音以確認
    異議人有否向旅客談論或招攬搭乘之表示，然就客觀上開異
    議人於旅客出入門口之舉措，又無以電話聯繫所謂「飯店機
    場代表」之行為，均與異議人辯稱不合。而機場代表「TONY
    」（李明超）亦表示：平日與異議人合作方式都是機場客人
    來了才打給他叫車，但合作已經是很久以前，已經很久沒有
    看到他等語。（見本院卷辦理刑事案件電話記錄查詢表），
    堪認異議人上開所稱當時係打電話給「TONY」詢問有無客人
    乙節，應屬虛妄而不可採信。再者，證人張慶福到庭證稱：
    「機場代表是不能臨時派車的，... 租賃車的櫃臺設置就是
    要應付臨時要車的旅客，... 而且租賃櫃臺是和運租車的，
    異議人並非和運的司機。」「（問：舉發單給異議人後，他
    如何表示？）我給他後，他說今天（15日）的我承認，但是
    9 月7 日的你這樣開我不能接受... 。」證人甲○○亦證稱
    ：「7 日（9 月）晚上我是要接北京最後一班飛機... 我看
    到乙○○從航站西三門走進來，因為很久沒看到他進來，所
    以就上前問候他，問他是否接機，他說不是，是來拉客的。
    」，復參酌員警執行公務時，本身即受有行政懲處責任之監
    督，且本件舉發員警即證人張慶福與證人甲○○與異議人並
    不熟識，彼此間亦無任何嫌隙，當無甘冒受行政懲處及偽證
    罪之風險，蓄意構陷異議人之理，是證人等前開於本院結證
    所稱各情，應屬可信而為真實。綜上各節，異議人確有於上
    開時、地違規攬客之事實，洵堪認定。異議人空言否認有上
    開違規事實，尚無足採。
五、異議人有上開違規攬客營運，妨害交通秩序之違規行為，洵
    堪認定，從而原處分援引道路交通管理處罰條例第38條第1
    項、第63條規定，分別裁處異議人罰鍰1,500 元，並記違規
    點數1 點，核無不合。
六、依道路交通管理處罰條例第87條第2 項、道路交通案件處理
    辦法第19條，裁定如主文。
中    華    民    國    99    年    5   月      21    日
                  交通法庭    法  官    黃裕民
以上正本證明與原本無異。
如不服本裁定，應於裁定送達後5 日內向本院提出抗告狀。
                              書記官    劉家蕙
中    華    民    國    99    年    5     月    25    日

司法院資訊處製作；財團法人民間司法改革基金會備份。
